【裁判字號】    99,交聲,2338
【裁判日期】    990909
【裁判案由】    交管條例聲異
【裁判全文】
臺灣板橋地方法院交通事件裁定        99年度交聲字第2337號
原處分機關  交通部公路總局臺北區監理所
異  議  人
即受處分人  甲○○
上列受處分人因違反道路交通管理處罰條例案件，對於交通部公
路總局臺北區監理所中華民國99年7 月6 日所為之北監自裁字第
裁40-ZIA037029、40-ZIA037031號處分（原舉發案號：公警局交
字第ZIA037029、ZIA037031號）聲明異議，本院裁定如下：
    主  文
異議均駁回。
    理  由
一、原處分意旨略以：異議人即受處人甲○○於民國98年8 月23
    日凌晨2 時33分許，駕駛車號3661-QZ 號自小客車，行經國
    道3 號南下8.8 公里處，以每小時150 公里之速度行駛，因
    「行車速度，超過規定之最高時速60公里以上未滿80公里」
    （限速90公里，經雷射測定行速為150 公里、超速60公里）
    之違規行為，經國道公路警察局第九警察隊警員製單舉發，
    爰依道路交通管理處罰條例第43條第1 項第2 款、第24條第
    1 項第3 款（原處漏載「第1 項第3 款」）、第63條第1 項
    第3 款之規定，裁處罰鍰新臺幣（下同）8,000 元，記違規
    點數3 點，並施以道路交通安全講習；又因異議人為上開自
    小客車之所有人，爰另依道路交通管理處罰條例第43條第4
    項前段規定，對異議人裁處吊扣汽車牌照3 個月之處分等語
    。
二、異議意旨略以：異議人當時9 月初經過上開路段，同行6 台
    車未被拍照，後異議人經過該路段，有看見最高限速係100
    公里，但異議人本身行車時速為每小時154 公里，並未超過
    規定之最高時速60公里以上，故原處分機關不應裁處吊扣異
    議人之汽車牌照3 個月。又異議人當時之行向乃北上而非南
    下，且本件採證照片模糊不清，照片中拍到似係型號C200K
    舊賓士車，與異議人所有車型賓士2005年C230K 不符，請求
    鈞院查明真相。為此聲明異議，請求撤銷原處分云云。
三、按汽車駕駛人，駕駛汽車有行車速度超過規定之最高時速60
    公里以上之情形者，處新臺幣6,000 元以上24,000元以下罰
    鍰，且應接受道路交通安全講習，並吊扣該汽車牌照3 個月
    ，道路交通管理處罰條例第43條第1 項第2 款、第4 項前段
    、第24條第1 項第3 款定有明文；又汽車駕駛人有第43條之
    情形者，除依原條款處罰鍰外，並予記違規點數3 點，同條
    例第63條第1 項第3 款亦定有明文。
四、經查：
(一)、異議人駕駛其所有之車號3661-QZ 號（於99年7 月6 日以車
    牌遺損換牌為由，換領8893-A2 號新車牌）自小客車，於98
    年8 月23日凌晨2 時33分許，行經國道3 號南下8.8 公里處
    、最高速限時速90公里之路段，以時速150 公里之速度行駛
    ，超速60公里，經內政部警政署國道公路警察局第九警察隊
    七堵小隊警員以雷射測速槍測獲，並依採證照片逕行舉發等
    事實，有內政部警政署國道公路警察局公警局交字第
    ZIA037029 、ZIA037031 號舉發違反道路交通管理事件通知
    單2 紙、違規採證照片1 幀、汽車車籍查詢及汽車異動歷史
    查詢1 紙、歷史車號查詢汽車車籍資料2 紙在卷可稽。又本
    件值勤員警所使用之雷射測速儀，為125Hz 照相式規格，
    LTI 廠牌，型號為ULTRALYTE Compact ，器號為UX019098，
    最大雷射光功率為61.6μW ，於97年12月22日檢定格，有效
    期限至98年12月31日，檢定合格單號碼為J0GB0000000 等情
    ，有經濟部標準檢驗局雷射測速儀檢定合格證書1 紙在卷可
    參，足認本件值勤員警採證所使用之雷射測速儀之準確度應
    值信賴，並無測速錯誤之疑慮。異議人前開違規情節，至堪
    認定。
(二)、異議人雖執前詞置辯。惟國道高速公路速限於92年4 月15日
    全面實施調整，國道3 號中和交流道（35公里900 公尺）以
    北維持90KM/HR ，中和交流道（35公里900 公尺）至土城交
    流道（43公里）調整為100KM/HR，土城交流道（43公里）以
    南調整為110KM/HR，各交流道進入主線處及沿途均有設置明
    顯之速限標誌。本案違規地點國道3 號公路南向8.8 公里處
    係屬速限90KM/HR 路段，且國道3 號南向0.3 公里處、0.6
    公里處、3.7 公里處（此速限標誌後因99年4 月25日崩山事
    件施工之需要移除）及基隆隧道內（0.805 公里至2.06公里
    處）、七堵隧道內（5.795 公里至6.325 公里處）均設有明
    顯之速限標誌，有內政部警政署國道公路警察局第九警察隊
    99年8 月12日公警九交字第0990904584號函暨速限標誌設置
    處現場照片3 張在卷可稽，足見本件異議人違規之路段，確
    屬最高速限時速90公里之路段，且設有明確之速限標誌供用
    路人依循。異議人辯陳該路段之最高速限為時速100 公里等
    語，顯屬無據。
(三)、再者，關於雷射測速照相儀，其測速係以「單點單台」之方
    式為之，亦即同一時間僅能針對單一車輛鎖定測速。儀器偵
    測之數據係以光速回傳，而光速乃目前速度換算之最快單位
    ，測速時間僅約0.3 秒，在無遮蔽之情況下，偵測不受其他
    車輛行進之影響，故無偵測錯誤之可能，採證照片中十字絲
    所指車輛即為違規車輛等事實，亦有內政部警政署國道公路
    警察局第九警察隊99年7 月30日公警九交字第0990971257
    號函在卷可考。復觀之本件違規採證照片，其十字絲所指之
    車輛即係異議人所有之3661-QZ 號汽車，採證照片上方並清
    楚顯示「08/23/2009」、「02：33：49」（即本案違規之時
    間），照片下方亦明確標示「90km/h」（即該路段速限）、
    「150kmh行速」（即受測車輛之車速）、「63.5m 」（即測
    速器與受測車輛之距離）、「國3 公路南向8.8 公里」（即
    違規地點）、「ux019098」（即測速儀號碼），足認原處分
    機關所認定之違規車輛、時地、違規車速等節，均無違誤。
    異議人如前辯稱當時尚有其他車輛經過，且其行向為北上云
    云，顯均屬事後卸責之詞，不足採信。
五、綜前，異議人於上揭時地駕駛車號3661-QZ 號自用小客車，
    超速60公里以上之違規事實既屬明確，原處分機關依據道路
    交通管理處罰條例第43條第1 項第2 款、第4 項前段、第24
    條第1 項第3 款、第63條第1 項第3 款等規定，裁處異議人
    罰鍰8,000 元，記違規點數3 點，並施以道路交通安全講習
    及裁處汽車所有人即異議人吊扣汽車牌照3 個月，均核無違
    誤。本件異議人之異議為無理由，均應駁回之。
六、據上論斷，應依道路交通案件處理辦法第19條，裁定如主文
    。
中    華    民    國    99    年    9     月    9     日
                        交通法庭  法  官  吳佳穎
以上正本證明與原本無異
如不服本裁定應於送達後5日內向本院提出抗告狀
                                  書記官  黃炎煌
中    華    民    國    99    年    9     月    10    日

司法院資訊處製作；財團法人民間司法改革基金會備份。
